臺灣臺北地方法院刑事裁定　
111年度聲字第1774號
聲  請  人  臺灣臺北地方檢察署檢察官
受  刑  人  蔣于萍

上列聲請人因受刑人數罪併罰有二裁判以上，聲請定其應執行之
刑及諭知易科罰金之折算標準（111年度執聲字第1574號、111年
度執字第5182號），本院裁定如下：
    主  文
蔣于萍所犯如附表所示各罪所處之刑，應執行拘役壹佰壹拾伍日
，如易科罰金，以新臺幣壹仟元折算壹日。
    理  由
一、聲請意旨略以：受刑人蔣于萍因犯妨害自由等案件，先後經
    判決確定如附表所示，應依刑法第53條及第51條第6 款規定
    ，定其應執行之刑，並諭知易科罰金之折算標準，爰依刑事
    訴訟法第477條第1項規定聲請裁定等語。
二、按裁判確定前犯數罪者，併合處罰之；數罪併罰，有二裁判
    以上者，依刑法第51條之規定，定其應執行之刑；數罪併罰
    ，分別宣告其罪之刑，宣告多數拘役者，比照前款定其刑期
    ，亦即於各刑中之最長期以上，各刑合併之刑期以下，定其
    刑期，但不得逾120日，刑法第50條第1項、第53條、第51條
    第6 款分別定有明文。次按法律上屬於自由裁量之事項，有
    其外部性界限及內部性界限，並非概無拘束；依據法律之具
    體規定，法院應在其範圍選擇為適當之裁判者，為外部性界
    限；而法院為裁判時，應考量法律之目的，及法律秩序之理
    念所在者，為內部性界限。法院為裁判時，二者均不得有所
    踰越。在數罪併罰，有二裁判以上，定其應執行之刑時，固
    屬於法院自由裁量之事項，然仍應受前揭外部性界限及內部
    性界限之拘束（最高法院94年度台非字第233號判決、108年
    度台抗字第1128號裁定意旨參照）。又因刑罰之科處，應以
    行為人之責任為基礎，考量人之生命有限，刑罰對被告造成
    之痛苦程度，係以刑度增加而生加乘效果，而非等比方式增
    加，如以實質累加方式執行，刑責恐將偏重過苛，不符現代
    刑事政策及刑罰之社會功能，故透過定應執行刑程式，採限
    制加重原則，授權法官綜合斟酌被告犯罪行為之不法與罪責
    程度、各罪彼此間之關聯性（例如數罪犯罪時間、空間、各
    行為所侵害法益之專屬性或同一性、數罪對法益侵害之加重
    效應等）、數罪所反應被告人格特性與傾向、對被告施以矯
    正之必要性等，妥適裁量最終具體應實現之刑罰，以符罪責
    相當之要求（最高法院105年度台抗字第626號裁定意旨參照
    ）。
三、經查：
　㈠本件受刑人因犯如附表所示之罪，先後經臺灣新北地方法院
    及本院判處如附表所示之刑確定，有各該判決及臺灣高等法
    院被告前案紀錄表在卷可憑。又受刑人所犯如附表編號2之
    罪，係於附表編號1所示判決確定日前為之，且受刑人所犯
    上開數罪，依法均得易科罰金，是所定應執行之刑，亦得易
    科罰金，則聲請人就附表所示各罪所處之刑，聲請最後事實
    審之本院定應執行之刑，並諭知易科罰金之折算標準，經本
    院審核認其聲請為正當，應予准許。
　㈡本院函詢受刑人關於定應執行刑之意見後，受刑人未於期限
    內表示意見，有本院函文、送達證書及收狀資料查詢清單在
    卷可憑（見聲卷第21至37頁）。爰審酌受刑人所犯者分別係
    傷害罪及妨害自由罪，犯罪類型、罪質尚有不同，各罪之犯
    罪時間係於民國109年12月17日至110年1月19日間，相隔非
    久，暨考量罪數所反應之受刑人人格特性、對法益侵害之加
    重效應、及對其施以矯正之必要性，暨刑罰經濟與罪責相當
    原則，並衡以各罪之原定刑期、定應執行刑之外部性界限及
    內部性界限等各節為整體非難之評價，定其應執行之刑如主
    文所示，並諭知易科罰金之折算標準。
  ㈢末按定應執行之刑，應由犯罪事實最後判決之法院檢察官聲
　  請該法院依上開規定裁定之，不能因犯罪之一部分所科之刑
　  業經執行完畢，而認檢察官之聲請為不合法，予以駁回。至
　  已執行部分，自不能重複執行，應由檢察官於指揮執行時扣
　  除之，此與定應執行刑之裁定無涉（最高法院106年台抗字
　  第540號裁定意旨參照）。揆諸前揭說明，附表編號1所示之
　  刑雖已執行完畢，本院仍應依法就受刑人判決確定前所犯之
　  數罪定其應執行之刑，僅檢察官於指揮執行時，應就已執行
　  部分予以折抵，併此敘明。
四、依刑事訴訟法第477條第1項，刑法第53條、第51條第6款、
    第41條第1項前段，裁定如主文。
中　　華　　民　　國　　111 　年　　11　　月　　10　　日
　　　　　　　　　刑事第十庭  法　官　林柔孜
上正本證明與原本無異。
如不服本裁定，應於裁定送達後5日內向本院提出抗告狀。因疫
情而遲誤不變期間，得向法院聲請回復原狀。
                              書記官  林柏瑄
中　　華　　民　　國　　111 　年　　11　　月　　10　　日
附表：
編號  1 2 （以下空白） 罪名  傷害 妨害自由  宣告刑（罰金刑）  拘役50日（2罪） 拘役50日  犯罪日期  109年12月17日、110年1月10日 110年1月19日  偵查機關／年度案號  臺灣新北地方檢察署110年度少連偵緝字第49號等 臺灣臺北地方檢察署111年度少連偵緝字第15號  最後事實審 法院 臺灣新北地方法院 臺灣臺北地方法院   案號 111年度簡字第462號  111年度簡字第1552號    判決日期 111年4月29日 111年7月22日  確定判決 法院 臺灣新北地方法院 臺灣臺北地方法院   案號 111年度簡字第462號 111年度簡字第1552號    判決確定日期 111年6月15日 111年9月3日  是否為得易科罰金之案件  是 是  備註  ⑴臺灣新北地方檢察署111年度執字第5939號（已執畢）。 ⑵編號1業經臺灣新北地方法院以111年度簡字第462號判決應執行拘役80日。 臺灣臺北地方檢察署111年度執字第5182號